臺灣新竹地方法院民事裁定  
111年度監宣字第312號
聲  請  人  葉美雅  


相  對  人  葉韓月娥
上列當事人間聲請處分受監護人不動產事件，本院裁定如下：
    主  　文
准聲請人葉美雅（民國○○○年○月○○○日生，身分證統一編號：Z○○
○○○○○○○號）代理相對人葉韓月娥（民國○○○年○○月○○○日生，身
分證統一編號：Z○○○○○○○○○號）處分如附表所示不動產，處分所
得價金應全部存入相對人之中華郵政竹北郵局帳號○○○○○○○-○○○○
○○○號帳戶。
聲請程序費用由相對人之財產負擔。
    理  　由
一、按監護人對於受監護人之財產，非為受監護人之利益，不得
    使用、代為或同意處分。監護人代理受監護人購置或處分不
    動產，非經法院許可，不生效力。上開規定於成年人之監護
    準用之，民法第1101條第1項、第2項第1款、第1113條分別
    定有明文。
二、聲請意旨略以：相對人前經本院裁定為受監護宣告人，並選
    定伊為監護人。因相對人存款僅新臺幣（下同）1萬3,985元
    ，為籌措其生活所需，有處分相對人所有如附表所示不動產
    （下稱系爭不動產）之必要，爰聲請准許伊代相對人處分系
    爭不動產等語。
三、經查：
　㈠相對人前經本院以109年度監宣字第99號民事裁定（下稱系爭
    裁定，就卷部分下稱監宣卷）宣告為受監護宣告人，並選任
    聲請人為監護人，相對人之子葉志文（下稱其名）為會同開
    具財產清冊之人，其等並於民國109年6月22日、111年7月27
    日陳報相對人財產清冊等情，有系爭裁定、陳報狀可參（見
    監宣卷第73頁至第74頁、第91頁至第92頁、第107頁至第109
    頁），則相對人為受監護宣告之人，聲請人為其監護人，並
    已向本院陳報相對人財產清冊等情，堪以認定。
  ㈡相對人財產有系爭不動產2筆及存款1萬3,985元等情，有相對
    人財產清冊、全國財產稅總歸戶財產查詢清單、土地暨建物
    登記謄本及中華郵政竹北郵局存摺封面及內頁可稽（見監宣
    卷第91頁至第92頁、第107頁至第109頁、本院卷第11頁至第
    16頁、第89頁至第97頁），而相對人每月護理之家、醫療費
    用支出費用約3萬餘元，有護理之家收費明細、醫療費用收
    據等可證（見本院卷第27頁至第87頁)，可見相對人並無足
    夠現金可供即時支應其生活費、醫療照等費用，則聲請人主
    張存款不足等情，應可採憑。本院審酌為支付相對人生活費
    、醫療照護費用，確有處分系爭不動產之必要，從而，聲請
    人聲請本院許可其代理處分相對人系爭不動產，核與相對人
    利益相符，依法即無不合，應予准許。
四、末按監護人應以善良管理人之注意，執行監護職務。又監護
    人於執行監護職務時，因故意或過失，致生損害於受監護宣
    告之人者，應負賠償之責。再法院於必要時，得命監護人提
    出監護事務之報告、財產清冊或結算書，檢查監護事務或受
    監護宣告之人之財產狀況。民法第1113條準用同法第1100條
    、第1109條第1項、第1103條第2項規定均有明示，則本件聲
    請人代理相對人處分系爭不動產，就處分所得之金錢，應全
    數存入相對人在中華郵政竹北郵局帳號0000000-0000000號
    帳戶，並應妥適管理，使用於相對人照護所需費用，不得挪
    為己用。又為保障相對人之利益，聲請人應於處分不動產後
    30日內，提出監護事務之報告及變動後之財產清冊，陳報法
    院。
五、依家事事件法第164條第2項，裁定如主文。
中　　華　　民　　國　　111 　年　　9 　　月　　22　　日
                  家 事法 庭 
　　　　　　　            法　　官  朱美璘 
以上正本係照原本作成。
如對本裁定抗告，須於裁定送達後10日之不變期間內，向本院提
出抗告狀，並繳納抗告費新臺幣1,000元。
中　　華　　民　　國　　111 　年　　9 　　月　　22　　日
                          書 記 官  溫婷雅　　　　　　　 
附表：
編號 種類 財產內容 權利範圍  1 土地 新竹市○○段000地號土地（62.97平方公尺) 全部  2 建物 新竹市○○段000○號建物（95.54.平方公尺；門牌號碼：新竹市○○路0段000巷0弄00號) 全部